---
title: "cox-forest"
author: "huahua"
date: "`r Sys.Date()`"
output: rmarkdown::html_vignette
vignette: >
  %\VignetteIndexEntry{Vignette Title}
  %\VignetteEngine{knitr::rmarkdown}
  %\VignetteEncoding{UTF-8}
---

```{r setup, include = FALSE}
knitr::opts_chunk$set(
  collapse = TRUE,
  comment = "#>"
)
```

### 1.准备输入数据

```{r}
load("forest.Rdata")
exprSet = expr[,group_list=="tumor"]
dim(exprSet) ## remove the nomral
head(meta)
exprSet[1:4,1:4]
head(colnames(exprSet))
head(meta$ID)
## 必须保证生存资料和表达矩阵，两者一致
all(substring(colnames(exprSet),1,12)==meta$ID)
```

### 2.挑选感兴趣的基因构建coxph模型 

出自文章Integrated genomic analysis identifies subclasses and prognosis signatures of kidney cancer中，五个miRNA是miR-21,miR-143,miR-10b,miR-192,miR-183

将他们从表达矩阵中取出来，就得到了5个基因在522个肿瘤样本中的表达量，可作为列添加在meta表噶的后面,组成的数据框赋值给dat。


```{r}
e=t(exprSet[c('hsa-mir-21','hsa-mir-143','hsa-mir-10b','hsa-mir-192','hsa-mir-183'),])
e=log2(e)
colnames(e)=c('miR21','miR143','miR10b','miR192','miR183')
dat=cbind(meta,e)
dat$gender=factor(dat$gender)
dat$stage=factor(dat$stage)
colnames(dat)
```

用survival::coxph()函数构建模型

```{r}
library(survival)
library(survminer)
s=Surv(time, event) ~ gender + stage + age + miR21+miR143+miR10b+miR192+miR183
#s=Surv(time, event) ~ miR21+miR143+miR10b+miR192+miR183
model <- coxph(s, data = dat )
```


### 3.模型可视化-森林图

```{r}
options(scipen=1)
ggforest(model, data =dat, 
         main = "Hazard ratio", 
         cpositions = c(0.10, 0.22, 0.4), 
         fontsize = 1.0, 
         refLabel = "1", noDigits = 4)
```

### 4.模型预测

```{r }
fp <- predict(model)
summary(model,data=dat)$concordance
library(Hmisc)
options(scipen=200)
with(dat,rcorr.cens(fp,Surv(time, event)))
# 若要找到最佳模型，我们可以进行变量选择，可以采用逐步回归法进行分析
```

这里只是举个栗子，自己预测自己的C-index是`1-with(dat,rcorr.cens(fp,Surv(time, event)))[[1]]`,实战应该是拿另一个数据集来预测，或者将一个数据集分两半，一半构建模型，一半验证,可以使用机器学习的R包切割数据。

> C-index用于计算生存分析中的COX模型预测值与真实之间的区分度（discrimination），也称为Harrell's concordanceindex。C-index在0.5-1之间。0.5为完全不一致,说明该模型没有预测作用,1为完全一致,说明该模型预测结果与实际完全一致。

### 5.切割数据构建模型并预测

#### 5.1 切割数据

用R包caret切割数据，生成的结果是一组代表列数的数字，用这些数字来给表达矩阵和meta取子集即可。

```{r}
library(caret)
set.seed(12345679)
sam<- createDataPartition(meta$event, p = .5,list = FALSE)
head(sam)
```

可查看两组一些临床参数切割比例

```{r}
train <- exprSet[,sam]
test <- exprSet[,-sam]
train_meta <- meta[sam,]
test_meta <- meta[-sam,]

prop.table(table(train_meta$stage))
prop.table(table(test_meta$stage)) 
prop.table(table(test_meta$race)) 
prop.table(table(train_meta$race)) 
```

#### 5.2 切割后的train数据集建模

和上面的建模方法一样。

```{r}
e=t(train[c('hsa-mir-21','hsa-mir-143','hsa-mir-10b','hsa-mir-192','hsa-mir-183'),])
e=log2(e)
colnames(e)=c('miR21','miR143','miR10b','miR192','miR183')
dat=cbind(meta,e)
dat$gender=factor(dat$gender)
dat$stage=factor(dat$stage)
colnames(dat)
s=Surv(time, event) ~ gender + stage + age + miR21+miR143+miR10b+miR192+miR183
#s=Surv(time, event) ~ miR21+miR143+miR10b+miR192+miR183
model <- coxph(s, data = dat )
```

#### 5.3 模型可视化

```{r}
options(scipen=1)
ggforest(model, data =dat, 
         main = "Hazard ratio", 
         cpositions = c(0.10, 0.22, 0.4), 
         fontsize = 1.0, 
         refLabel = "1", noDigits = 4)
```



#### 5.4 用切割后的数据test数据集验证模型

```{r}
e=t(test[c('hsa-mir-21','hsa-mir-143','hsa-mir-10b','hsa-mir-192','hsa-mir-183'),])
e=log2(e)
colnames(e)=c('miR21','miR143','miR10b','miR192','miR183')
test_dat=cbind(meta,e)
```

```{r}
fp <- predict(model)
summary(model,data=test_dat)$concordance
library(Hmisc)
options(scipen=200)
with(test_dat,rcorr.cens(fp,Surv(time, event)))
```

C-index为0.7694141，模型还阔以噢。
